# 请教陈版，处置子公司丧失控制权变成权益法核算问题

提问人：cjzhangyong 时间：2017-04-10 08:37:29
母公司一次性处置子公司长投，导致丧失控制权。剩余股权20%，剩余股权公允价值 4000 万元， 那么母公司单体报表在处置日丧失控制权时采用权益法核算进行追溯调整，公允价值低于享有被投资单位可辨认净资产持续计算的价值，那么产生负商誉，假设处置日享有的净资产份额为 5000 万元，而合并报表上处置日体现母公司对该公司的20%股权为公允价值 4000 万元，那么这个负商誉的差异，在合并报表层面如何处理？

回答人：chenyiwei
丧失对子公司的控制权并保留重大影响时，个别报表层面要求对剩余股权采用权益法核算并往前追溯，合并报表层面则要求从丧失控制权的时点开始改用权益法核算，但合并报表层面不进行追溯调整。这里虽然个别报表和合并报表层面都采用权益法核算，但权益法核算的基础和相应的长期股权投资、投资收益的计量结果都是不同的： 1 、个别报表层面：视同对剩余股权自最初取得日起采用权益法核算，因此权益法核算中对被投资方的折旧、摊销、成本结转等事项进行调整的基础是最初取得股权投资时该原子公司可辨认净资产的公允价值，其初始投资成本为最初的取得成本； 2 、合并报表层面：对剩余股权自丧失控制权之日起按权益法核算，这里是视同丧失控制权之日按公允价值新取得一项对联营企业的股权投资，因此权益法核算中对被投资方的折旧、摊销、成本结转等事项进行调整的基础是丧失控制权之日该原子公司可辨认净资产的公允价值，其初始投资成本为丧失控制权之日的公允价值。

提问人：www858 时间：2018-01-22 18:26:23
丧失对子公司的控制权并保留重大影响时，如原本就这一个子公司，在本年丧失控制权后，下年无子公司，那么下年母公司单户报表长期投资与上期合并报表的差异如何衔接？

回答人：chenyiwei
这个差异没法衔接。